# SHITI FRANKY

## Développeur Frontend

Douala, Cameroun | +237655604155 | Frankyshiti737@gmail.com | LinkedIn | GitHub | Portfolio

#### PROFIL

Personne ambitieuse avec une approche mature et responsable de toute tache que j'entreprends ou de toute situation qui se présentant à moi. En tant que diplômé avec plus de trois ans d'expérience dans le génie logiciel, je suis excellent dans le travail collaboratif et personnel pour atteindre un certain objectif a temps et avec excellence.

#### **EDUCATION**

Frontend career path Scrimba 2022 - Present

React the complete guide (incl hooks, react-router, redux)
Udemy/AcadeMind
2022 - Present

Licence Génie Logiciel ISA-EMT | DOUALA 2017 - 2018

Baccalauréat scientifique Lycée de Makepe | DOUALA 2013 - 2014

#### EXPÉRIENCE PROFESSIONNELLE

## Développeur Frontend

AMH Consulting Group | Douala | 2020-present

- Analyser les besoins de clients;
- Rédiger des cahiers des charges;
- Travailler au sein d'une équipe ainsi que de manière autonome;
- Contribuer à l'amélioration du processus de développement des logiciels;
- Conception et création d'interfaces utilisateur ;
- Consommation et exploitation des données aux format JSON avec React JS;
- Travailler dans l'environnement de développement Agile, au sein d'une équipe pluridisciplinaire, en se concentrant sur les produits et les fonctionnalités;
- Contribuer au développement de la documentation technique des logiciels.

### Mentor Accompagnateur et Evaluateur OpenClassroom | Remote | Aout 2021 – Mars 2023

- Suivre et assister la progression d'étudiants sur les parcours Développeur d'application - Java Script React et Intégrateur Web;
- Evaluer les étudiants sur leur différent projet.

#### **TECHNOLOGIES**

HTML / CSS

**JAVASCRIPT** 

**JQUERY** 

BOOTSTRAP

TAILWIND

REACT/REDUX

GIT

#### Développeur Web

#### Rainbow CL SARL | Douala | 2017 – 2018

- Analyser les besoins des clients;
- Participer à la conception et au développements d'API RESTFULL;
- Participer à la conception et au développement d'applications et sites web;
- Maintenance corrective et évolutive des applications;
- Formation d'utilisateurs.

#### Certificats

Google Africa Developer training program

Learn UI Design

Apprenez à créer votre site web avec HTML5 et CSS3

Apprenez à coder avec JavaScript

Apprenez à programmer avec JavaScript

Écrivez du JavaScript pour le web

Simplifiez-vous le CSS avec Sass

Decouvrez le fonctionnement des algorithmes

Gerer votre projet informatique facilement

#### MES COMPETENCES

- Capacité à comprendre et à appliquer rapidement de nouvelles connaissances;
- Bonnes compétences en communication : écoute active, traduction efficace des idées, recherche de solutions mutuellement acceptables;
- Solides compétences en matière de communication orale et écrite, avec la capacité de communiquer des concepts techniques et non techniques;
- Excellente connaissance de JavaScript, des bibliothèques et Frameworks populaires (JQuery, Bootstrap, React/Redux);
- Bonne connaissance d'outils de versionning;

#### **LANGUES**

Français

Anglais

#### INTERETS ET LOISIRS









Sport

Jeux video

Music

Cinema